臺灣士林地方法院刑事判決　　　　　　100年度審訴字第442號
公　訴　人　臺灣士林地方法院檢察署檢察官
被　　　告　吳坤誠
選任辯護人　林淑惠律師
上列被告因違反槍砲彈藥刀械管制條例案件，經檢察官提起公訴
（100 年度偵字第6934號），本院判決如下：
    主  文
吳坤誠犯非法持有空氣槍罪，處有期徒刑壹年柒月，併科罰金新
臺幣伍萬元，罰金如易服勞役，以新臺幣壹仟元折算壹日。緩刑
年，緩刑期間付保護管束，並於判決確定後陸個月內向公庫支
付新臺幣萬元及向指定之政府機關、政府機構、行政法人、社
區或其他符合公益目的之機構或團體，提供陸拾小時之義務勞務
。扣案之空氣槍壹枝（槍枝管制編號：0000000000號
）沒收。
    事  實
一、吳坤誠明知可發射金屬或子彈具有殺傷力之空氣槍為管制物
    品，非經中央主管機關許可，不得持有，竟於民國97至98年
    間某日，在臺北市○○○路附近某模型店內，以新臺幣（下
    同）1 萬餘元之價格，購買可發射鉛彈具有殺傷力之空氣槍
    1 支（槍枝管制編號0000000000號）而持有之，並存放在其
    位於臺北市士林區○○○路90巷7 號4 樓住處內。嗣於100
    年5 月25日，為桃園憲兵隊持本院所核發搜索票至被告前開
    住處搜索時而查獲，始查悉上情。
二、案經桃園憲兵隊報請臺灣士林地方法院檢察署檢察官偵查起
    訴。
    理  由
一、按被告以外之人於審判外之言詞或書面陳述，除法律有規定
    者外，不得作為證據；又被告以外之人於審判外之陳述，雖
    不符合同法第159 條之1 至第159 條之4 之規定，但經當事
    人於審判程序同意作為證據，法院審酌該言詞陳述或書面陳
    述作成時之情況，認為適當者，亦得為證據。當事人、代理
    人或辯護人於法院調查證據時，知有第159 條第1 項不得為
    證據之情形，而未於言詞辯論終結前聲明異議者，視為有前
    項之同意，刑事訴訟法第159 條第1 項及第159 條之5 分別
    定有明文。經查，本判決所引用之各該被告以外之人於審判
    外之陳述（包含書面陳述），雖屬傳聞證據，然當事人及其
    辯護人於本院最後審判期日中均表示同意作為證據方法而不
    予爭執，且迄至言詞辯論終結前亦未再聲明異議，本院審酌
    上開證據資料製作時之情況，尚無違法不當及證明力明顯過
    低之瑕疵，亦認為以之作為證據應屬適當，故揆諸前開規定
    ，爰依刑事訴訟法第159 條之5 規定，認前揭證據資料均有
    證據能力。
二、上揭犯罪事實，業據被告吳坤誠於警詢、偵查、本院準備程
    序及審理時均坦承不諱（分見偵卷第9 至16頁、第47至48頁
    、第61至62頁，本院卷第28頁背面及第37頁背面），復有扣
    案槍枝照片及桃園憲兵隊搜索扣押筆錄各1 份在卷可憑（附
    於偵卷第25至27頁及第57頁），又被告前揭為桃園憲兵隊扣
    得之長槍1 支，經送內政部警政署刑事警察局鑑驗後，結果
    略以：「送鑑長槍1 枝（槍枝管制編號0000000000號），認
    係口徑4.5mm 空氣槍，為中國大陸LISTONE 廠LQB88 型，其
    上具Y715578 字樣，以彈簧帶動活塞壓縮氣體為發射動力，
    經以鉛彈測試3 次，其中鉛彈（直徑4.5 mm、0.52g ）最大
    發射速度為141 公尺/ 秒，計算其動能為5.1 焦耳，換算其
    單位面積動能為32焦耳/ 平方公分」等情，有內政部警政署
    刑事警察局100 年6 月15日刑鑑字第1000074807號（起訴書
    誤載鑑定書字號為0000000000號，應予更正）鑑定書1 份附
    卷可佐（附於偵卷第51至53頁），此外，並有上開空氣槍1
    支扣案足憑。而依前開鑑定書所附之殺傷力相關說明「一、
    殺傷力定義：依據司法院秘書長81年6 月11日秘台廳(二)字第
    06985 號函釋示：殺傷力的標準為在最具威力的適當距離，
    以彈丸可穿入人體皮肉層之動能為基準。二、殺傷力相關數
    據：(一)依日本科學警察研究所之研究結果，彈丸單位面積動
    能達20焦耳／平方公分則足以穿入人體皮肉層。(二)內政部警
    政署刑事警察局對活豬作射擊測試結果，彈丸單位面積動能
    達24焦耳／平方公分，則足以穿入豬隻皮肉層。(三)美國軍醫
    總署定義：彈丸撞擊動能達58呎磅（約為78.6焦耳），則足
    以使人喪失戰鬥能力」，本件扣案之空氣槍經試射結果換算
    單位面積動能為32焦耳/ 平方公分，顯已逾我國及日本前開
    科學實驗之結果，足認該扣案之空氣槍1 枝已具殺傷力之事
    實，應屬無訛，綜上，足認被告前述自白與事實相符，當可
    採信，本件事證明確，被告犯行堪以認定，自應依法論科。
三、核被告吳坤誠所為，係犯槍砲彈藥刀械管制條例第8 條第4
    項之非法持有空氣槍罪。又被告自97至98年間某日起，至10
    0 年5 月25日為憲兵隊查獲時止，持有前開具有殺傷力之空
    氣槍之行為，屬持有行為之繼續，應僅論以一罪。被告所持
    有之空氣槍雖具殺傷力，然彈丸單位面積動能約32焦耳／平
    方公分，殺傷力較低，對他人生命、身體、自由、財產等法
    益之危險較低，兼衡其持有空氣槍之動機僅為收藏觀賞之用
    ，復查無證據證明被告曾實際持該空氣槍更犯他罪，其持有
    之始顯非出於危害社會之不法目的，彰彰明甚，再查無證據
    證明被告有為其他犯罪之意圖，對於社會後續潛在之危險較
    低，與一般擁槍自重者不同，惡性程度相對輕微，堪認本件
    被告犯罪情節尚屬較輕微，應依槍砲彈藥刀械管制條例第8
    條第6 項之規定減輕其刑。爰審酌被告為圖收藏而無視法律
    之禁止持有具殺傷力空氣槍之犯罪動機、手段、目的，所為
    對社會治安造成相當程度之潛在危險，惟考量其持有槍枝之
    犯罪動機單純、持有槍枝數量及槍枝殺傷力超過標準非鉅，
    犯後一貫坦承犯行之犯後態度，兼衡其罹有高血壓，家中尚
    有輕度聽障之母及稚女賴其扶養，有行政院國軍退除役官兵
    輔導委員會台北榮民總醫院診斷證明書、中華民國身心障礙
    手冊影本及戶籍謄本各1 份存卷可考（見本院卷第23至25頁
    及第30頁）之生活狀況、智識程度等一切情狀，量處如主文
    所示之刑，並就罰金部分諭知易服勞役之折算標準，以示儆
    懲。末查，被告前未曾因故意犯罪受有期徒刑以上刑之宣告
    ，有臺灣高等法院被告前案紀錄表1 份附卷可稽，其因一時
    失慮，致罹刑章，犯罪後已坦承犯行，深具悔意，堪認被告
    經此罪刑之宣告，當知所警惕，信無再犯之虞，本院認為所
    宣告之刑，以暫不執行為適當，應依刑法第74條第1 項第1
    款，併予宣告緩刑3 年，以啟自新。另為使被告能深切記取
    教訓，使其於緩刑期內能深知警惕，避免其再度犯罪，爰依
    刑法第74條第2 項第4 款之規定，命被告於本判決確定後6
    個月內向公庫支付3 萬元；另辯護人於本院審理時表示被告
    願意提供社會勞務為附條件緩刑（見本院卷第39頁），爰依
    刑法第74條第2 項第5 款之規定，命被告應於緩刑期間，向
    指定之政府機關、政府機構、行政法人、社區或其他符合公
    益目的之機構或團體，提供60小時之義務勞務，以勵自新，
    併依同法第93條第1 項第2 款之規定，諭知緩刑期間交付保
    護管束。若被告不履行前述負擔，且情節重大足認原宣告之
    緩刑難收其預期效果，而有執行刑罰之必要者，依刑法第75
    條之1 第1 項第4 款之規定，得撤銷其緩刑宣告，附此敘明
    。至扣案具殺傷力之空氣槍1 枝（槍枝管制編號：00000000
    00號），係屬違禁物，不問屬於犯人於否，應依刑法第38條
    第1 項第1 款之規定宣告沒收。
據上論斷，應依刑事訴訟法第299 條第1 項前段，槍砲彈藥刀械
管制條例第8 條第4 項、第6 項，刑法第11條前段、第42條第3
項前段、第74條第1 項第1 款、第2 項第4 款、第5 款、第93條
第1 項第2 款、第38條第1 項第1 款，判決如主文。
本案經檢察官黃仙宜到庭執行職務。
中    華    民    國    100     年    10    月  14    日
                  刑事第一庭審判長法  官  林秀鳳
                                  法  官  劉瓊雯
                                  法  官  莊明達
以上正本證明與原本無異。
如不服本判決應於收受判決後10日內向本院提出上訴書狀，並應
敘述具體理由；其未敘述上訴理由者，應於上訴期間屆滿後20日
內向本院補提理由書。
                                  書記官  陳麗津
中    華    民    國   100    年    10    月    18    日